【裁判字號】    95,交聲,308
【裁判日期】    951124
【裁判案由】    違反道路交通管理處罰條例聲明異議
【裁判全文】
臺灣桃園地方法院交通事件裁定         95年度交聲字第308號
異  議  人
即受處分人  甲○○
原處分機關  交通部公路局新竹區監理所桃園監理站
上列異議人即受處分人因違反道路交通管理處罰條例案件，不服
交通部公路總局新竹區監理所桃園監理站於中華民國95年2月23
日桃監裁罰字第裁52-ZAA020227號違反道路交通管理事件裁決書
所為處分，聲明異議，本院裁定如下：
    主  文
異議駁回。
    理  由
一、聲明異議意旨略以：異議人即受處分人甲○○因從未收到監
    理單位的紅單及照片，根本不知有違規之情事，即被監理站
    以裁決加倍處分，異議人深感不服，為此聲明異議。
二、按行為後法律或自治條例有變更者，適用行政機關最初裁處
    時之法律或自治條例；但裁處前之法律或自治條例有利於受
    處罰者，適用最有利於受處罰者之規定，行政罰法第5 條定
    有明文，本件依行政罰法第5 條規定，自應適用行政機關最
    初裁處時之法律，即95年7月1日公布修正施行前道路交通管
    理處罰條例之規定論處，先予敘明。次按汽車行駛高速公路
    ，應依速限標誌指示，為高速公路交通管制規則第5條第1項
    前段所明定。而汽車行駛於高速公路或設站管制之道路，而
    不遵管制之規定者，處汽車駕駛人新臺幣（下同）三千元以
    上六千元以下罰鍰；關於高速公路之使用限制、禁止、行車
    規定及管理等事項之規則，由交通部會同內政部定之；汽車
    駕駛人違反道路交通管理處罰條例第33條之規定者，除依原
    條款處罰鍰外，並記違規點數1 點，道路交通管理處罰條例
    第33條第1項、第3項及第63條第1項第1款分別定有明文。再
    按汽車駕駛人之違規行為經以科學儀器取得證據資料，當場
    不能或不宜攔截掣單舉發者，得對汽車所有人逕行舉發處罰
    。前項逕行舉發，應記明車輛牌照號碼、車型等可資辨明之
    資料，查明汽車所有人姓名或名稱、住址後，製單舉發處罰
    之，道路交通管理處罰條例第7條之2第1項第6款、第2 項定
    有明文。
三、本件異議人即受處分人甲○○於94年4 月30日11時9 分許，
    駕駛牌號4529-KQ 號自用小客車，行經國道一號北上29.4公
    里處，該處路段最高速限為100 公里，異議人竟以時速115
    公里之速度超速行駛，經雷達測速儀測定為超速而予拍照，
    由原舉發機關內政部警政署國道公路警察局第一警察隊（下
    稱國公局第一警察隊）汐止分隊員警以異議人有違反前揭道
    路交通管理處罰條例第33條第1 項規定之行為掣單舉發。嗣
    異議人因未依規定自動繳納罰鍰，亦未依規定到案聽候裁決
    ，原處分機關乃依道路交通管理處罰條例第33條第1 項、違
    反道路交通管理事件統一裁罰基準及處理細則第41條第4 項
    及違反道路交通管理事件統一裁罰基準表之規定於95年6 月
    7 日裁處受處分人罰鍰6,000 元。本件異議人固不否認其所
    有之前開車號自用小客車於前揭時地有違規之事實，惟提出
    聲明異議狀辯稱：我並未收到舉發違規通知單及超速照片，
    以致未到案加倍罰緩云云。經查：國公局第一警察隊於94年
    5 月26日先以掛號740088號將公警局交字第ZAA020227 號舉
    發違規通知單及違規照片郵寄異議人之車籍地即桃園縣八德
    市○○街77巷49號，惟郵局因無法投遞（招領逾期）而退回
    ，該隊再依行政程序法於94年8 月18日以掛號120139號二次
    郵寄（寄存送達），94年8 月23日寄存於桃園二支郵局等情
    ，有國公局第一警察隊95年11月14日公警一交字第09501075
    51號函暨送達證書等件附卷可稽，是舉發單位即國公局第一
    警察隊依據行政程序法第74條之規定辦理寄存送達，已完成
    合法送達，異議人之上開辯解自難認其為可採。
四、綜上，異議人所有上開車號之自用小客車確有於上開時地不
    遵管制規定超速行駛之違規行為，經國公局以異議人有違反
    前揭道路交通管理處罰條例第33條第1 項規定之行為掣單舉
    發，並於94年8 月23日對異議人依法完成寄存送達，而異議
    人逾越應到案期限30日以上未依規定自動繳納罰鍰亦未到案
    聽候裁決，原處分機關乃依前揭道路交通管理處罰條例第33
    條第1 項、第63條第1項第1款、道路交通管理事件統一裁罰
    基準表之規定，裁處受處分人最高額罰鍰6,000 元，並記違
    規點數1 點，經核均無不合，異議人之聲明異議，為無理由
    ，應予駁回。
五、據上論斷，應依道路交通案件處理辦法第19條，裁定如主文
    。
中    華    民    國    95    年    11    月    24    日
                  交通法庭    法  官   蕭世昌
以上正本證明與原本無異。
如不服本裁定，應於裁定送達後5 日內向本院提出抗告狀。
                              書記官   簡慧瑛
中    華    民    國    95    年    11    月    27    日


司法院資訊處製作；財團法人民間司法改革基金會備份。
